臺灣臺北地方法院簡易民事判決
                                  110年度北簡字第20496號
原      告  富邦產物保險股份有限公司
法定代理人  賴榮崇  
訴訟代理人  黃律皓  
            唐若心  
被      告  吳靜峯  
上列當事人間請求損害賠償事件，本院於民國一百一十一年二月
十七日言詞辯論終結，判決如下︰
    主    文
被告應給付原告新臺幣貳拾陸萬捌仟零壹拾肆元，及自民國一百
一十一年一月十一日起至清償日止，按年息百分之五計算之利息
。
原告其餘之訴駁回。 
訴訟費用新臺幣參仟零玖拾元由被告負擔百分之九十四，餘由原
告負擔。
本判決第一項得假執行。
    事    實
甲、原告方面：
一、聲明：被告應給付原告新臺幣（下同）二十八萬五千六百三
    十四元，及自起訴狀繕本送達翌日（即民國一百一十一年一
    月十一日）起至清償日止，按年息百分之五計算之利息。
二、陳述略稱：
  ㈠緣被告吳靜峯於一百一十年四月十七日駕駛車號000-000號自
    用小客車，於行經臺北市○○區○○○路○○○號前時，因疏未注意
    車前狀況致碰撞由訴外人許茜蓉所駕駛，訴外人即被保險人
    林妤貞所有車號000-0000號自用小客車（下稱系爭汽車），
    案經報請台北市政府警察局中山分局處理在案。
　㈡系爭汽車由訴外人即被保險人林妤貞向原告投保車體損失保
    險，事故發生時尚在保險期間內，原告經其書面通知，並派
    員查證上情屬實後，業依保險契約賠付系爭汽車之必要修復
    費用二十八萬五千六百三十四元（含工資九萬四千六百三十
    六元、零件十九萬零九百九十八元），並依保險法第五十三
    條取得代位求償權，爰依侵權行為法律關係請求損害賠償。
    對台北市政府警察局交通警察大隊覆函資料無意見。
三、證據：提出道路交通事故當事人登記聯單影本一件、道路交
    通事故初步分析研判資料影本一件、汽車險理賠申請書影本
    一件、修理費用評估表影本一件、系爭汽車車損照片影本一
    件、報價單影本一件、發票影本一件、訴外人行車執照及駕
    駛執照影本各一件為證。
乙、被告方面：被告未於言詞辯論期日到場，亦未提出書狀作何
    聲明或陳述。
    理    由
一、程序方面：
  ㈠原告法定代理人於本件訴訟期間由羅建明變更為賴榮崇，並
    經具狀聲明承受訴訟，符合民事訴訟法第一百七十六條之規
    定，程序並無不合，應予准許。
　㈡按民事訴訟法第十五條第一項規定：「因侵權行為涉訟者，
    得由行為地之法院管轄。」。經查，本件事故發生地位於臺
    北市○○區○○○路○○○號前，屬本院轄區，故本院具有管轄權。
  ㈢本件被告經合法通知未於言詞辯論期日到場，核無民事訴訟
    法第三百八十六條所列各款情形，應依職權由原告一造辯論
    而為判決。　
二、本件原告主張之事實，已據其提出道路交通事故當事人登記
    聯單影本一件、道路交通事故初步分析研判資料影本一件、
    汽車險理賠申請書影本一件、修理費用評估表影本一件、系
    爭汽車車損照片影本一件、報價單影本一件、發票影本一件
    、訴外人行車執照及駕駛執照影本各一件為證，經核對相關
    證物原本無訛，復有台北市政府警察局交通警察大隊北市警
    交大事字第1103032303號函及所附道路交通事故初步分析研
    判表、道路交通事故現場圖、道路交通事故補充資料表、道
    路交通事故調查報告表(一)、道路交通事故調查報告表(二)
    、道路交通事故談話紀錄表、道路交通事故車損照片、酒精
    呼氣測定紀錄表、肇事人自首情形紀錄表、道路交通事故當
    事人登記聯單在卷可稽，堪認原告主張為真實。
三、按因故意或過失，不法侵害他人之權利者，負損害賠償責任
    。汽車、機車或其他非依軌道行駛之動力車輛，在使用中加
    損害於他人者，駕駛人應賠償因此所生之損害。負損害賠償
    責任者，除法律另有規定或契約另有訂定外，應回復他方損
    害發生前之原狀。第一項情形，債權人得請求支付回復原狀
    所必要之費用，以代回復原狀。民法第一百八十四條第一項
    、第一百九十一條之二、第二百十三條第一項、第三項分別
    定有明文。次按不法毀損他人之物者，被害人得請求賠償其
    物因毀損所減少之價額，民法第一百九十六條定有明文。所
    謂因物被毀損所減少之價額，得以修復費用為估定標準，但
    以必要者為限。若被害人能證明其物因毀損或減少之價額，
    超過必要之修復費用時，就其差額，仍得請求賠償（最高法
    院七十七年度第九次民事庭會議決議參照）。故被害人得以
    修理費用作為其物因毀損所減少價額之計算依據，但其中以
    新品更換舊品，且因此提高該物整體價值者，該更換之新品
    即非屬損害發生前物之原狀，則該更換新品所支出之費用，
    應予計算其折舊。　　　　
四、經查，本件被告因駕駛車輛不慎造成系爭汽車受有損害，依
    前開民法第一百九十一條之二本文規定，即應賠償其因此所
    生之損害即因回復原狀所必要之修理費用，惟系爭汽車雖以
    二十八萬五千六百三十四元修復，考量該估價單其中十九萬
    零九百九十八元部分之品名為「零件」，而關於更新零件部
    分之請求，應以扣除按汽車使用年限計算折舊後之費用為限
    。依行政院公佈之固定資產耐用年數表及固定資產折舊率表
    所示，自用小客車折舊年限為五年，依定律遞減折舊率為千
    分之三百六十九，並以一年為計算單位，其使用期間未滿一
    年者，按實際使用使用之數相當於全年之比例計算之，不滿
    一月者，以一月計算之，而本件系爭汽車於一百一十年一月
    出廠，至一百一十年四月十七日本件事故發生時之使用年數
    為三個月，系爭汽車修復費用其中零件十九萬零九百九十八
    元部分，扣除如附表所示折舊金額後為十七萬三千三百七十
    八元，加上工資九萬四千六百三十六元，屬必要修理費用，
    故原告得請求被告給付系爭汽車修理費用總計為二十六萬八
    千零一十四元（計算式：173,378＋94,636＝268,014）。　　
五、綜上所述，原告本於保險法第五十三條第一項及民法侵權行
    為法律關係，請求被告給付二十八萬五千六百三十四元，及
    自起訴狀繕本送達翌日（即一百一十一年一月十一日）起至
    清償日止，按年息百分之五計算之利息，其請求於主文第一
    項之範圍內為有理由，應予准許。超過主文第一項範圍之請
    求，則屬無據，應予駁回。
六、本件係就民事訴訟法第四百二十七條第一項訴訟適用簡易程
    序所為被告一部敗訴之判決，依同法第三百八十九條第一項
    第三款規定，就被告敗訴部分應依職權宣告假執行。
七、本件訴訟費用額，依後附計算書確定如主文所示金額。
八、據上論結，原告之訴為一部有理由，一部無理由，並依民事
    訴訟法第四百三十三條之三、第七十九條，判決如主文。
中　　華　　民　　國　　111 　年　　3 　　月　　10　　日
                              臺北簡易庭
                              法      官  文衍正
以上正本係照原本作成。
如對本判決不服，須於判決送達後二十日內向本庭（臺北市重慶
南路一段一百二十六巷一號）提出上訴狀。（須按他造當事人之
人數附繕本）。如委任律師提起上訴者，應一併繳納上訴審裁判
費。
中　　華　　民　　國　　111 　年　　3 　　月　　10　　日
                              書  記  官  高秋芬
訴訟費用計算書：
項        目             金  額（新臺幣）        備  註 
第一審裁判費　　           3,090元
合　　　　計　　     　    3,090元 

附表：
年次 折         舊         額  折  舊  後  餘  額   金  額   計    算    方    式 金  額   計  算  方  式  1 17,620 190,998×0.369×(3/12)=17,620 76,522 190,998-17,620=173,378 註：元以下四捨五入。